【裁判字號】    89,親,9
【裁判日期】    891013
【裁判案由】    確認非婚生子女
【裁判全文】
臺灣臺南地方法院民事判決  八十九年度親字第九號
    原      告  丙○○
                        身分證.
    被      告  乙○○  住台南.
                        身分證.
    兼
    法定代理人  甲○○  住台南.
                        身分證.
右當事人間請求確認非婚生子女事件，本院判決如左：
    主    文
確認被告乙○○非被告甲○○與原告所生之婚生子。
訴訟費用由被告負擔。
    事    實
甲、原告方面：
一、聲明：求為判決如主文所示。
二、陳述：
（一）按妻之受胎，係在婚姻關係存續中者，推定其所生子女為婚生子女，民法第一
      千零六十三條第一項定有明文。惟夫妻之一方能證明妻非自夫受胎者，依同條
      第二項之規定，得提起否認之訴。
（二）本件原告丙○○與被告甲○○原為夫妻（於民國八十一年六月二十四日結婚）
      ，婚後因夫妻相處間，產生諸多摩擦，致影響夫妻間感情越來越惡劣，原告因
      無法與被告甲○○繼續共同生活，為此於八十六年一月離家出走，嗣後，原告
      丙○○向婚前所認識之男友盧佳鋒求助，原告丙○○出門在外的生活得以較順
      遂，而後發生感情，於八十七年十二月間，原告自盧佳鋒受孕懷有乙○○，並
      於八十八年九月二十一日生產，而原告丙○○與被告甲○○於八十九年一月三
      日離婚，依民法第一千零六十二條第一項及第一千零六十三條第二項之規定，
      原告丙○○所生之女乙○○推定為原告及被告之婚生子女。惟原告受胎期間均
      未與被告甲○○有同居事實，足稽原告八十八年九月二十一日所生之女非原告
      自被告甲○○受胎所生之女。
（三）原告為顧全子女利益，使法律上之父子關係與生物學上之父子關係一致，屢次
      請求被告甲○○否認乙○○為其婚生子女，但因原告與被告甲○○已於八十九
      年一月三日離婚，原告深怕此事請求權時效消滅，不得已提起本件訴訟。原告
      於八十八年九月二十一日產下被告乙○○，仍符合民法第一千零六十三條第二
      項所定知悉子女出生之日起一年內為之期間，爰提起本件訴訟。
三、證據：提出戶籍謄本、出生證明書各一件為證。
乙、被告方面：
一、聲明：駁回原告之訴。
二、陳述：自認被告乙○○係原告與訴外人盧佳鋒所生之女。
三、本院依職權囑託行政院國軍退除役官兵輔導委員會高雄榮民總醫院鑑定。
    理    由
一、原告起訴主張：其與被告甲○○原係夫妻，惟於八十六年一月間即已分居，嗣於
    八十九年一月三日離婚，其於離婚前之八十八年九月二十一日產下一女即被告乙○○之事實，業據提出戶籍謄本一件為證，且為被告甲○○所是認，應堪信為真
    實。
二、原告又主張被告乙○○非其與被告甲○○所生之女，經本院函囑行政院國軍退除
    役官兵輔導委員會高雄榮民總醫院鑑定結果，依白血球表面抗原分析結果，血型
    及聚合ＤＮＡ分析結果，被告乙○○與訴外人盧佳鋒無法否定其親子血緣關係
    ，有該院於八十九年九月七日以（八九）高總行字第八九０七六一二號函附卷可
    佐，堪信原告主張為真實。
三、按從子女出生日回溯第一百八十一日起至第三百零二日止為受胎期間；妻之受胎
    係在婚姻關係存續中者，推定其所生子女為婚生子女，前項推定，如夫妻之一方
    能證明妻非自夫受胎者，得提起否認之訴，但應於知悉子女出生之日起一年內為
    之，為民法第一千零六十二條第一項、第一千零六十三條所明定。查本件原告與
    被告甲○○於八十九年一月三日離婚，原告於八十八年九月二十一日產下被告乙○○，原告之受胎期間尚存續其與被告甲○○之婚姻關係，依法即推定被告乙○○為原告與被告甲○○之婚生子，然依前開鑑定結果，被告乙○○非原告與被告
    甲○○二者間所生，因之，原告於被告乙○○出生之時即八十八年九月二十一日
    起一年內之八十九年二月十九日提起本件訴訟，於法洵屬有據，應予准許。
四、據上論結：本件原告之訴為有理由，依民事訴訟法第七十八條、第八十五條第一
    項前段，判決如主文。
中      華      民      國    八十九    年      十      月    十三      日
                                臺灣臺南地方法院民事第一庭
~B法      官  李杭倫
右正本證明與原本無異
如對本判決上訴，須於判決送達後二十日內向本院提出上訴狀
中      華      民      國    八十九    年      十      月    十三      日
~B法院書記官  汪維屏


司法院資訊處製作；財團法人民間司法改革基金會備份。
